# 正在接受中国证券监督管理委员会稽查能作为强调事项么

提问人：zxxiao2007 时间：2014-05-04 09:54:31
本人认为不太恰当原因是：正在接受证监会稽查，证明证监会已发现被审计单位有重大违规迹象才立案稽查的，财务报表应存在重大错报。只是案件未结束不太好披露被稽查原因，注册会计 师若此时认为已获取充分、适当的审计证据证明该事项在财务报表中不存在重大错报的条件，若查出问题至少也会被证监会批为未勤勉尽责吧 审计准则：审计报告中的强调事项段是指：如果认为有必要提醒财务报表使用者关注已在财务报表中列报或披露，且根据职业判断认为对财务报表使用者理解财务报表至关重 要的事项，注册会计师在已获取充分、适当的审计证据证明该事项在财务报表中不存在重大错报的条件下，应当在审计报告中增加强调事项段。 所以，若发生上述情形至少应披露为保留事项段。 还请各位大侠发表高见

回答人：chenyiwei
不应过于绝对。 例如，财务报表中存在潜在的重大错报并不是中国证监会立案稽查的唯一理由，也可能因为内幕交易等信息披露方面的违法违规行为被立案稽查，但这些事项可能不一定表明财务报表中必然或者可能存在重大错报。 但是，无论如何，被立案稽查表明该公司有重大的违法违规嫌疑，应根据《中国注册会计师审计准则第 1142 号——财务报表审计中对法律法规的考虑》的规定执行相关审计程序，如果无法获取该违法违规事项对被审计财务报表的影响程度，以及披露恰当性、充分性方面的充分、适当的审计证据，则应考虑对审计意见类型的影响。